<?xml version='1.0' encoding='utf-8'?>
<verb default="éiligh" disambig="">
  <verbalNoun default="éileamh" />
  <verbalAdjective default="éilithe" />
  <tenseForm default="éiligh" tense="Past" dependency="Indep" person="Base" />
  <tenseForm default="éilíomar" tense="Past" dependency="Indep" person="Pl1" />
  <tenseForm default="éilíodar" tense="Past" dependency="Indep" person="Pl3" />
  <tenseForm default="éilíodh" tense="Past" dependency="Indep" person="Auto" />
  <tenseForm default="éiligh" tense="Past" dependency="Dep" person="Base" />
  <tenseForm default="éilíomar" tense="Past" dependency="Dep" person="Pl1" />
  <tenseForm default="éilíodar" tense="Past" dependency="Dep" person="Pl3" />
  <tenseForm default="éilíodh" tense="Past" dependency="Dep" person="Auto" />
  <tenseForm default="éilíodh" tense="PastCont" dependency="Indep" person="Base" />
  <tenseForm default="éilínn" tense="PastCont" dependency="Indep" person="Sg1" />
  <tenseForm default="éilíteá" tense="PastCont" dependency="Indep" person="Sg2" />
  <tenseForm default="éilímis" tense="PastCont" dependency="Indep" person="Pl1" />
  <tenseForm default="éilídís" tense="PastCont" dependency="Indep" person="Pl3" />
  <tenseForm default="éilítí" tense="PastCont" dependency="Indep" person="Auto" />
  <tenseForm default="éilíodh" tense="PastCont" dependency="Dep" person="Base" />
  <tenseForm default="éilínn" tense="PastCont" dependency="Dep" person="Sg1" />
  <tenseForm default="éilíteá" tense="PastCont" dependency="Dep" person="Sg2" />
  <tenseForm default="éilímis" tense="PastCont" dependency="Dep" person="Pl1" />
  <tenseForm default="éilídís" tense="PastCont" dependency="Dep" person="Pl3" />
  <tenseForm default="éilítí" tense="PastCont" dependency="Dep" person="Auto" />
  <tenseForm default="éilíonn" tense="PresCont" dependency="Indep" person="Base" />
  <tenseForm default="éilím" tense="PresCont" dependency="Indep" person="Sg1" />
  <tenseForm default="éilímid" tense="PresCont" dependency="Indep" person="Pl1" />
  <tenseForm default="éilítear" tense="PresCont" dependency="Indep" person="Auto" />
  <tenseForm default="éilíonn" tense="PresCont" dependency="Dep" person="Base" />
  <tenseForm default="éilím" tense="PresCont" dependency="Dep" person="Sg1" />
  <tenseForm default="éilímid" tense="PresCont" dependency="Dep" person="Pl1" />
  <tenseForm default="éilítear" tense="PresCont" dependency="Dep" person="Auto" />
  <tenseForm default="éileoidh" tense="Fut" dependency="Indep" person="Base" />
  <tenseForm default="éileoimid" tense="Fut" dependency="Indep" person="Pl1" />
  <tenseForm default="éileofar" tense="Fut" dependency="Indep" person="Auto" />
  <tenseForm default="éileoidh" tense="Fut" dependency="Dep" person="Base" />
  <tenseForm default="éileoimid" tense="Fut" dependency="Dep" person="Pl1" />
  <tenseForm default="éileofar" tense="Fut" dependency="Dep" person="Auto" />
  <tenseForm default="éileodh" tense="Cond" dependency="Indep" person="Base" />
  <tenseForm default="éileoinn" tense="Cond" dependency="Indep" person="Sg1" />
  <tenseForm default="éileofá" tense="Cond" dependency="Indep" person="Sg2" />
  <tenseForm default="éileoimis" tense="Cond" dependency="Indep" person="Pl1" />
  <tenseForm default="éileoidís" tense="Cond" dependency="Indep" person="Pl3" />
  <tenseForm default="éileofaí" tense="Cond" dependency="Indep" person="Auto" />
  <tenseForm default="éileodh" tense="Cond" dependency="Dep" person="Base" />
  <tenseForm default="éileoinn" tense="Cond" dependency="Dep" person="Sg1" />
  <tenseForm default="éileofá" tense="Cond" dependency="Dep" person="Sg2" />
  <tenseForm default="éileoimis" tense="Cond" dependency="Dep" person="Pl1" />
  <tenseForm default="éileoidís" tense="Cond" dependency="Dep" person="Pl3" />
  <tenseForm default="éileofaí" tense="Cond" dependency="Dep" person="Auto" />
  <moodForm default="éilíodh" mood="Imper" person="Base" />
  <moodForm default="éilím" mood="Imper" person="Sg1" />
  <moodForm default="éiligh" mood="Imper" person="Sg2" />
  <moodForm default="éilímis" mood="Imper" person="Pl1" />
  <moodForm default="éilígí" mood="Imper" person="Pl2" />
  <moodForm default="éilídís" mood="Imper" person="Pl3" />
  <moodForm default="éilítear" mood="Imper" person="Auto" />
  <moodForm default="éilí" mood="Subj" person="Base" />
  <moodForm default="éilímid" mood="Subj" person="Pl1" />
  <moodForm default="éilítear" mood="Subj" person="Auto" />
</verb>
